【裁判字號】    92,交易,332
【裁判日期】    920626
【裁判案由】    公共危險
【裁判全文】
臺灣臺中地方法院刑事判決                      九十二年度交易字第三三二號
    聲請人即公訴人  臺灣臺中地方法院檢察署檢察官
    被          告  乙○○
右列被告因公共危險等案件經檢察官聲請簡易判決處刑（九十一年度偵字第一一四九
七號）經本院台中簡易庭認不宜簡易判決處刑而改依通常程序審理後，判決如左：
    主      文
乙○○服用酒類，不能安全駕駛動力交通工具而駕駛，處有期徒刑參月，如易科罰金
，以參佰元折算壹日。又因過失傷害人，處有期徒刑參月，如易科罰金，以參佰元折
算壹日。應執刑有期徒刑伍月，如易科罰金，以參佰元折算壹日。
    事      實
一、乙○○明知酒後不得駕駛動力交通工具，於民國（下同）九十一年六月八日晚上
    ，在台中市某處飲完酒類後，已呈酒醉之狀態，不能安全駕駛動力交通工具，竟
    於同日二十三時，無照駕駛車牌號碼三Ｍ－九八三八號自用小客車，並搭載妻小
    等人，沿台中市○○路由南往北方向行駛，依當時之天候晴、路況平坦無障礙等
    良好情形，應注意車前狀況，並隨時採取必要之安全措施，且依當時又無不能注
    意之情事，竟疏未注意及此，行經台中市○○路一六八號前，為閃避對向違規之
    車號不詳之來車而失控，並連續擦撞右側停置路旁之曾炳華所有車號ＳＹＦ一五
    一七號機車及其他車號ＪＮＳ－八五五號機車、Ｘ二－六二六一號自小客車、謝
    介仁所有飲料攤架、ＳＵＩ－三六三號機車、ＳＹＮ－九八六號機車、Ｒ五－七
    ０二三號自小客車等車輛之毀損後，又因不勝酒力而誤踩油門，再衝入對向車道
    撞及余憶茹駕駛車號七ＨＩ－四０三九號自小客車，使車號七Ｈ－四０三九號自
    小客車內之乘客甲○○因而受有右肩挫傷之傷害，嗣經警員到場處理，測得乙○
    ○呼氣酒精測試濃度為每公升零點七０亳克。
二、案經甲○○訴請台中縣警察局霧峰分局報請台灣台中地方法院檢察署檢察官偵查
    起訴。
    理      由
一、訊之被告乙○○對於右開時、地酒後駕汽車肇事致甲○○傷害之事實坦承不諱，
    核與被害人曾炳華、謝介仁、林國豐、孫鴻運、余憶茹及告訴人甲○○指訴情節
    相符，並有刑法第一百八十五條之三案件測試觀察紀錄表、台中市道路交通事故
    調查報告表、台中縣警察局舉發違反道路交通管理事件通知單、現場圖、呼氣酒
    精測試值單各一紙、照片六幀及車籍作業系統查詢認可資料七份附卷可稽。又甲
    ○○因上開車禍事故受有右肩挫傷，有醫院診斷證明書一紙在卷足資參見。按刑
    法第一百八十五條之三，條文中所稱「不能安全駕駛動力交通工具」係屬抽象危
    險犯，除衡之行為人駕車時飲用酒類之程度及血液中酒精含量之多寡外，並應參
    以行為人當時之精神狀態、駕馭車輛之情形及對於交通號誌或指揮之遵守能力，
    以資相佐，斷非徒以飲酒數量作為取決是否成罪之唯一標準。惟駕駛人於呼氣中
    酒精濃度達每公升零點五五毫克以上者，依據科學數據統計結果，其肇事率為常
    人之十倍，固呼氣中酒精濃度達每公升零點五五毫克以上者，得認為不能安全駕
    駛，已無疑議，法務部八十八年五月十八日法八八檢字第００一六六九號函即同
    此意旨。查被告駕車前即已飲用酒類，於駕駛車輛肇事後，經警測定其吐氣中所
    含酒精成分已達每公升零點七０毫克，揆之前揭說明，其駕駛車輛之注意能力已
    因飲酒而較平日為低，並與他車發生碰撞，顯已達酒醉而不能安全駕駛動力交通
    工具，已臻明確。次按駕駛人於酒精濃度過量時，不得駕駛汽車；汽車行駛時應
    注意車前狀況，並隨時採取必要之安全措施。道路交通管理處罰條例第三十五條
    第一項第一款反面解釋及道路交通安全規則第九十四條第三項均定有明文。被告
    駕車自應注意上述道路交通安全規定，並依附卷之上開道路交通事故調查報告表
    所載，本件肇事時、地之天候晴、路況平坦無障礙良好等情，且當時亦無不能注
    意之情事，竟疏未注意及此，而於上址路段駕車失控及誤踩油門，連續衝撞上開
    車輛，致甲○○受有前開傷害，是被告駕車肇事行為，顯有過失。又被告過失駕
    車肇事行為與告訴人傷害結果間，具有相當因果關係。事證明確，被告上開犯行
    ，已堪認定。
二、核被告酒後駕車過失肇事使人受傷之行為，係犯刑法第一百八十五條之三不能安
    全駕駛動力交通工具罪及同法第二百八十四條第一項過失傷害罪。被告無照又酒
    醉後駕車肇事致人受傷，依道路交通管理處罰條條第八十六條第一項之規定，就
    傷害部分各加重其刑。被告所犯上開二罪罪間，其犯意、行為互殊、所觸犯罪名
    各異，依刑法第五十條之規定，分論併罰。爰審酌被告無照又酒醉駕車、不顧公
    眾安全、被害人所受損害及及犯後態度等一切情狀，分別量處如主文所示之刑，
    並諭知易科罰金之折算標準及定其應執行刑及易科罰金之折算標準。
據上論斷，應依刑事訴訟法第四百五十二條、第二百九十九條第一項前段，刑法第一
百八十五條之三、第二百八十四條第一項前段、第四十一條第一項前段、第二條，罰
金罰鍰提高標準條例第一條前段、第二條，判決如主文。
中    華    民    國      九十二      年       六      月     廿六      日
                                    臺灣臺中地方法院交通法庭
                                          法  官  郭  德  進
右正本證明與原本無異。
如不服本判決，應於判決送達後十日內向本院提出上訴狀( 應附繕本 )，上訴於臺灣
高等法院臺中分院。
                                          書記官
中    華    民    國      九十二      年       六      月     廿七      日
刑法第一百八十五條之三：
服用毒品、麻醉藥品、酒類或其他相類之物，不能安全駕駛動力交通工具而駕駛者，
處一年以下有期徒刑、拘役或三萬元以下罰金。
刑法第二百八十四條第一項：
因過失傷害人者，處六月以下有期徒刑、拘役或五百元以下罰金，致重傷者，處一年
以下有期徒刑、拘役或五百元以下罰金。
                                                                        Ａ


司法院資訊處製作；財團法人民間司法改革基金會備份。
